臺灣新竹地方法院刑事裁定
111年度聲字第1094號
聲  請  人  臺灣新竹地方檢察署檢察官
被      告  彭薪運



上列聲請人因受刑人數罪併罰有二裁判以上，聲請定其應執行之
刑（111年度執聲字第756號），本院裁定如下：
    主  文
彭薪運所犯如附表所示各罪所處之刑，應執行有期徒刑拾貳年貳
月。
    理  由
一、聲請意旨略以：上列受刑人彭薪運因違反毒品危害防制條例
    等案件，先後經判決確定如附表（聲請書附表業經本院更正
    ，詳如本件附表所示），應依刑法第53條及第51條第5款，
    定其應執行之刑，爰依刑事訴訟法第477條第1項聲請裁定等
    語。
二、經查：
㈠、本件受刑人彭薪運前犯如附表所示之罪，均已分別確定在案
    等情，有臺灣桃園地方法院109年度壢簡字第1304號刑事簡
    易判決書、109年度訴字第250號刑事判決書、臺灣高等法院
    109年度上訴字第4186號刑事判決書、本院111年度訴緝字第
    8號刑事判決書及臺灣高等法院被告前案紀錄表各1份附卷可
    按。雖附表編號1與附表編號2、3所示之罪分別為得易科罰
    金與不得易科罰金之罪，依修正後刑法第50條第1項但書第1
    款規定，原不得就附表編號1與附表編號2、3所示之罪刑定
    應執行刑，須經受刑人請求檢察官聲請，始得依刑法第51條
    第5款之規定定其應執行之刑。
㈡、又聲請意旨就附表編號2部分，係均記載最後事實審為臺灣桃
    園地方法院109年度訴字第250號，判決確定日期則記載110
    年4月16日，然查該判決有部分經被告上訴後，經臺灣高等
    法院以109年度上訴字第4186號判決駁回上訴後，於110年4
    月16日確定，其餘未經上訴部分，經調閱該判決之送達證書
    等資料確認，判決確定日期應為109年10月12日，原聲請書
    附表記載顯有錯誤，應予以更正。
㈢、嗣經臺灣新竹地方檢察署檢察官詢問受刑人之意願，受刑人
    表明願請求檢察官向法院聲請定應執行刑，有臺灣新竹地方
    檢察署受刑人定執行刑或易科罰金意願回覆表1份在卷可稽
    。茲檢察官依受刑人之請求聲請定其應執行之刑，合於刑法
    第50條第2項之規定，本院審核認聲請為正當，應定其應執
    行之刑，並衡酌受刑人所犯之罪之類型、可非難程度、各罪
    之行為時間、犯罪情節、態樣，所反映之受刑人之人格特性
    、對受刑人施以矯正之必要性、犯罪預防等情狀等情，為整
    體非難之評價，定其應執行刑如主文所示。
三、據上論斷，應依刑事訴訟法第477條第1項，刑法第50條第2
    項、第53條、第51條第5款，裁定如主文。
中　　華　　民　　國　　111 　年　　11　　月　　 30　日
                  刑事第二庭    法　官　林哲瑜
以上正本證明與原本無異。　　　　　　　　　
如不服本裁定應於送達後5日內向本院提出抗告狀。
中　　華　　民　　國　　111 　年　　11　　月　　30　　日
                                書記官  胡家寧

附表：
編號  1 2  3 罪名  毒品危害防制條例 毒品危害防制條例  毒品危害防制條例 宣告刑  有期徒刑3月，如易科罰金，以新臺幣1,000元折算1日 有期徒刑3年8月(12罪，①②③④⑤⑥⑧⑨⑩⑭⑯㉔) 有期徒刑3年10月(12罪，⑦⑪⑫⑬⑮⑰⑱⑲⑳㉑㉒㉓) 有期徒刑2年6月    應執行有期徒刑10年   犯罪日期  109年1月12日 ①108年10月18日晚間6時50分許 ②108年10月25日下午2時18分許 ③108年11月5日晚間6時32分許 ④108年11月9日晚間6時39分許 ⑤108年11月15日下午1時47分許 ⑥108年11月19日晚間6時17分許 ⑧108年12月6日下午5時20分許 ⑨108年12月25日上午6時57分許 ⑩108年10月11日上午6時許 ⑭108年10月19日上午9時50分許 ⑯108年10月22日下午2時30分許 ㉔108年12月5日中午12時許 ⑦108年12月2日上午8時31分許 ⑪108年10月11日下午3時30分許 ⑫108年10月14日上午9時30分許 ⑬108年10月17日晚間7時40分許 ⑮108年10月19日晚間6時許 ⑰108年10月28日上午10時許 ⑱108年10月31日凌晨0時30分許 ⑲108年11月4日下午2時30分許 ⑳108年11月5日上午11時10分許 ㉑108年11月10日晚間6時40分許 ㉒108年11月25日晚間9時30分許 ㉓108年12月2日下午1時20分許 109年1月9日 偵查(自訴)機關年度及案號  臺灣桃園地方檢察署109年度毒偵字第1506號 臺灣桃園地方檢察署109年度偵字第3174、12317號  臺灣新竹地方檢察署109年度偵字第 2964號 最後 事實審 法院 臺灣桃園地方法院 臺灣桃園地方法院 臺灣高等法院 臺灣新竹地方法院  案號 109年度壢簡字 第1304號 109年度訴字第250號 109年度上訴字第4186號 111年度訴緝字 第8號  判決日期 109年6月20日 109年8月28日 110年3月4日 111年7月5日 確定 判決 法院 臺灣桃園地方法院 臺灣桃園地方法院 臺灣高等法院 臺灣新竹地方法院  案號 109年度壢簡字 第1304號 109年度訴字第250號 109年度上訴字第4186號 111年度訴緝字 第8號  確定日期 109年8月3日 109年10月12日 110年4月16日 111年8月2日 備註  臺灣桃園地方檢察署109年度執字第 13390號(已執畢) 臺灣桃園地方檢察署110年度執字 第6353號  臺灣新竹地方檢察署111年度執字 第3455號